# 求助陈版主，房地产企业出售楼部入账的疑问

提问人：liuweisheng 时间：2022-03-09 20:29:26
房地产企业将自己售楼部计入固定资产并计提折旧，后对外出售，是确认收入成本，还是资产处置损失科目核算 谢谢版主解惑。

回答人：chenyiwei
既然已经入账固定资产，则后续出售时就应作为固定资产处置处理，确认资产处置损益而不是收入、成本。